臺灣高等法院民事裁定
110年度勞聲字第53號
聲  請  人  姜榮昇  
上列聲請人因與相對人莒光保全股份有限公司間請求確認僱傭關
係存在等事件，對於中華民國110年11月2日臺灣臺北地方法院11
0年度重勞訴字第52號裁定提起抗告（本院110年度勞抗字第79號
），並聲請訴訟救助，本院裁定如下：
    主  文
聲請駁回。
    理  由
一、按當事人無資力支出訴訟費用者，法院應依聲請，以裁定准
    許訴訟救助。但顯無勝訴之望者，不在此限，民事訴訟法第
    107條第1項定有明文。勞工符合社會救助法規定之低收入戶
    、中低收入戶，或符合特殊境遇家庭扶助條例第4條第1項之
    特殊境遇家庭，其聲請訴訟救助者，依勞動事件法第14條第
    1項規定，固視為無資力支出訴訟費用，惟有關勞動事件之
    處理，依勞動事件法之規定，勞動事件法未規定者，適用民
    事訴訟法及強制執行法之規定，同法第15條亦有明文。準此
    ，勞工因勞動事件聲請訴訟救助，除須係符合上開規定視為
    無資力外，尚應符合「非顯無勝訴之望」之要件。如聲請訴
    訟救助之勞工顯無勝訴之望，縱經釋明其無資力支出訴訟費
    用，法院仍應駁回其聲請。
二、本件聲請人不服臺灣臺北地方法院（下稱北院）110年11月2
    日110年度重勞訴字第52號裁定（下稱系爭裁定），提起抗
    告，並聲請訴訟救助，主張無資力支出訴訟費用云云，固提
    出臺北市松山區中低收入戶證明書為憑（見本院卷第11頁）
    。惟聲請人對相對人起訴請求確認僱傭關係存在等事件，經
    北院於110年7月26日以110年度勞補字第276號裁定命聲請人
    於裁定送達之日起5日內補繳裁判費新臺幣10萬7,128元（下
    稱補費裁定），該裁定於同年7月28日送達聲請人，有補費
    裁定及送達證書可稽（見北院重勞訴字卷第35、37頁）。聲
    請人雖對補費裁定提起抗告，惟經本院於同年8月31日以110
    年度勞抗字第50號裁定駁回其抗告確定，該裁定於同年5月9
    日送達聲請人（見本院110年度勞抗字第50號卷第21至25頁
    ）。聲請人逾期未依補費裁定繳納裁判費，有北院收費答詢
    表查詢及繳費資料明細可稽（見北院重勞訴字卷第45、47頁
    ）。則北院以聲請人未遵期補正，依民事訴訟法第249條第1
    項第6款規定，以系爭裁定駁回聲請人之訴，自無違誤。聲
    請人對系爭裁定提起抗告，未具體陳明系爭裁定有何不合法
    之情形，僅一再陳明其有中低收入戶證明，且本案訴訟非顯
    無勝訴之望云云，惟系爭裁定係以抗告人未遵期繳納裁判費
    而駁回其訴，並非駁回抗告人聲請訴訟救助，故聲請人對系
    爭裁定提起抗告，於法律上顯無勝訴之望，其聲請訴訟救助
    ，揆諸前揭說明，自有未合，不應准許。
三、據上論結，本件聲請為無理由，爰裁定如主文。  
中　　華　　民　　國　　110 　年　　11　　月　　30　　日
                  勞動法庭
                      審判長法  官  陳慧萍
                            法  官  陳杰正
                            法  官  沈佳宜
正本係照原本作成。
如不服本裁定，應於收受送達後10日內向本院提出抗告狀，並應
繳納抗告費新臺幣１千元。
中　　華　　民　　國　　110 　年　　11　　月　　30　　日

                            書記官  陳禹任